ACORDAO-COMPLETO-2515220

ACÓRDÃO DE RELAÇÃO

ACÓRDÃO DE RELAÇÃO 2514/2021 ATA 41/2021 - PLENÁRIO

Acórdão 2514/2021-TCU-Plenário
Os Ministros do Tribunal de Contas da União ACORDAM, por unanimidade, com fundamento nos arts. 17, § 1º, 143, inciso III, 235, 237, inciso VII e parágrafo único, todos do Regimento Interno do TCU, c/c o art. 113, § 1º, da Lei 8.666/1993, de acordo com os pareceres emitidos nos autos, em:
a) conhecer da presente representação, uma vez que estão satisfeitos os requisitos de admissibilidade previstos no RI/TCU, para, no mérito, considerá-la parcialmente procedente;
b) indeferir o requerimento de medida cautelar formulado pela representante, tendo em vista a inexistência dos pressupostos necessários para sua concessão;
c) dar ciência ao Hospital Central do Exército (HCE) , com fundamento no art. 9º, inciso I, da Resolução-TCU 315/2020, sobre as seguintes impropriedades/falhas identificadas no Pregão 122/2020, para que sejam adotadas medidas internas com vistas à prevenção de outras ocorrências semelhantes:
c.1) vigência do Contrato 56/2014, de 1º/1/2015 a 31/12/2020, por período superior aos sessenta meses estipulados como limite pelo art. 57 da Lei 8.666/1993, sem a demonstração de excepcionalidade para motivação dos 5º e 6º Termos Aditivos ao referido contrato, atinentes ao período de 1º/1/2020 a 31/12/2020, em desacordo com o disposto no art. 57, inciso II e § 4º, da Lei 8.666/1993; 
c.2) ocorrência de prestação dos serviços de operação e manutenção preventiva e corretiva do sistema de geração e distribuição de vapor no Hospital Central do Exército (HCE) , no período de 2/3/2021 a 31/3/2021, sem a devida cobertura contratual, em contrariedade ao disposto nos arts. 55 e 60 da Lei 8.666/1993;
c.3) realização de diligência para esclarecimentos relativos à qualificação técnica da empresa HLM Manutenção e Serviços Industriais Eireli somente após o recurso administrativo interposto pela empresa SIE Serviços, Cursos e Comércio de Peças Industriais Ltda., em desacordo com o previsto no art. 43, § 3ª, da Lei 8.666/1993;
d)  deferir o pedido da empresa HLM Manutenção e Serviços Industriais Eireli para ingresso como parte interessada nos autos, nos termos do art. 146 do Regimento Interno;
e) encaminhar cópia desta decisão, acompanhada da instrução da unidade técnica, ao Hospital Central do Exército (HCE) e à representante; e 
e) arquivar os presentes autos, nos termos do art. 169, inciso V, do Regimento Interno do TCU.
1. Processo TC-Processo 015.603/2021-0 (REPRESENTAÇÃO) 
	1.1. Interessados: Centro de Controle Interno do Exército () ; Hlm Manutenção e Serviços Industriais Ltda (13.011.016/0001-41) ; Serv-cal Pecas e Servicos Tecnicos Especializados Ltda. (27.206.655/0001-77) .
	1.2. Entidade: Hospital Central do Exército.
	1.3. Relator: Ministro Vital do Rêgo.
	1.4. Representante do Ministério Público: não atuou.
	1.5. Unidade Técnica: Secretaria de Controle Externo de Aquisições Logísticas (Selog) .
	1.6. Representação legal: Simone Rosy do Nascimento Costa (OAB/SC 43.503) , representando HLM Manutenção e Serviços Industriais Ltda; Marcos Aurelio Bispo Mendanha (OAB/SP 368.689) e Ana Ligia Maria Gomes, representando Amg Servicos, Cursos e Comercio Ltda. 
	1.7. Determinações/Recomendações/Orientações: não há.

Hospital Central do Exército.

Centro de Controle Interno do Exército (); Hlm Manutenção e Serviços Industriais Ltda (13.011.016/0001-41); Serv-cal Pecas e Servicos Tecnicos Especializados Ltda. (27.206.655/0001-77).

VITAL DO RÊGO

Simone Rosy do Nascimento Costa (OAB/SC 43.503), representando HLM Manutenção e Serviços Industriais Ltda; Marcos Aurelio Bispo Mendanha (OAB/SP 368.689) e Ana Ligia Maria Gomes, representando Amg Servicos, Cursos e Comercio Ltda.

Não atuou.

REPRESENTAÇÃO (REPR)

Secretaria de Controle Externo de Aquisições Logísticas (Selog).